【裁判字號】    94,重訴,259
【裁判日期】    951227
【裁判案由】    確認買賣關係不存在
【裁判全文】
臺灣臺南地方法院民事判決             94年度重訴字第259號
原      告  丙○○
訴訟代理人  曾子珍律師
複  代理人  丁○○
被      告  戊○○
            乙○○
兼前列二人
訴訟代理人  甲○○
上列當事人間請求確認買賣關係不存在事件，經本院於民國95年
12月13日言詞辯論終結，判決如下：
    主  文
確認被告甲○○與被告乙○○間就附表所示不動產之買賣關係不
存在。
確認被告戊○○與被告乙○○間就附表所示不動產之信託登記關
係不存在。
被告戊○○應將附表所示不動產以買賣為原因，於民國九十二年
五月十二及同年月十三日所為之所有權移轉登記予以塗銷。
訴訟費用由被告負擔。
    事 實 及 理 由
一、按確認法律關係之訴，非原告有即受確認判決之法律上利益
    者，不得提起之，民事訴訟法第247條第1項前段定有明文。
    又按所謂即受確認判決之法律上利益，係指法律關係之存在
    與否不明確，原告主觀上認為其在法律上之地位有不安之狀
    態存在，且此種不安之狀態，能以確認判決將之除去者而言
    ；且確認法律關係成立或不成立之訴，如有即受確認判決之
    法律上利益，縱其所求確認者為他人間之法律關係，亦非不
    得提起（最高法院52年台上字第1240號、32年上字第3165號
    判例參照）。本件原告主張伊與被告甲○○原為夫妻關係，
    因原告訴請離婚，並經本院91年度婚字第883號判准離婚，
    及由原告取得雙方所生子女之監護權，雖被告不服上開一審
    判決而提起上訴，詎其竟於上訴期間，為避免原告及其子女
    將來行使夫妻剩餘財產分配及扶養費用之請求，於92年5月
    間將如附表所示之不動產以買賣為原因，全部登記為被告戊○○所有，並稱因伊與被告乙○○間就附表所示不動產訂定
    買賣契約，另被告乙○○與被告戊○○間有信託登記關係，
    故將附表所示不動產登記為被告戊○○所有云云，然實則被
    告所稱之買賣及信託登記契約法律關係，純係渠等通謀虛偽
    之意思表示，依民法第87條規定應屬無效等情，則為被告所
    否認，辯稱因被告甲○○積欠他人借款多筆，遂將如附表所
    示不動產出售予被告乙○○以便償債，然因被告甲○○與
    乙○○間係二等親，為避免課徵贈與稅，被告乙○○遂另
    與被告戊○○訂定信託登記契約以為借名登記，故被告間之
    買賣及信託登記等契約關係確屬實在等語，經查，原告與被
    告甲○○間之離婚訴訟，業經最高法院以93年度台上字第
    2291號駁回被告甲○○之上訴而告確定一節，有原告提出上
    開民事事件三審判決書影本各一份在卷可稽，依此，雙方之
    婚姻關係確已解消，惟原告於上開民事事件並未附帶請求贍
    養費、子女扶養費、剩餘財產請求權等相關權利，則原告迄
    今仍保有上開權利得對被告甲○○主張，然被告甲○○於本
    院審理時自承：伊現今名下已無任何財產，僅靠打零工取得
    一些收入等語（見本院95年11月14日言詞辯論筆錄），則原
    告除附表所示之不動產外，顯已無從對被告甲○○主張前揭
    權利，從而，被告間是否就附表所示不動產存有買賣、信託
    登記之契約關係，自是影響原告前揭權利之行使，而上開不
    安之狀態，得以本件確認判決除去之，撥諸前揭規定及說明
    ，原告提起本件確認之訴，應有受確認判決之法律上利益，
    應予准許，合先敘明。
二、原告起訴主張：緣被告甲○○與原告原係夫妻，被告甲○○
    因與訴外人黃秋萍有不正當之關係，由原告訴請離婚，經鈞
    院於92年1月20日以91年度婚字第883號判決准予離婚，子女
    郭立鴻、郭霜秀、郭白鳳三人之監護權均歸原告所有，被告
    甲○○不服提起上訴，嗣經臺灣高等法院臺南分院於92年6
    月17日駁回被告甲○○之上訴，再經最高法院於93年11月11
    日駁回甲○○上訴而確定。詎被告甲○○在上訴期間，除請
    被告戊○○出庭作證外，更為了避免原告將來勝訴後，行使
    夫妻剩餘財產分配請求權，且為了規避負擔子女郭立鴻、郭
    霜秀、郭白鳳三人將來向其求償生活及教育費用，意圖脫產
    ，於92年5月12日、同年月13日將如附表所示之不動產以買
    賣為原因，全部登記為被告戊○○所有，被告並稱因被告甲○○與被告乙○○間就附表所示不動產訂定買賣契約，另被
    告乙○○與被告戊○○間有信託登記關係，蓋此係為避免遺
    產及贈與稅法第5條第6款「二親等以內親屬間財產之買賣」
    視同贈與之爭議，乃信託登記與被告戊○○名義，係屬合法
    之避稅方法，故被告間之信託約定為財產登記名義，並非通
    謀虛偽意思表示，而是確實真正的買賣，難謂有不法侵害原
    告之權利等語，然查：
（一）被告戊○○僅為登記所有權之人頭，此部分事實亦為被告
      所自認，然被告甲○○與乙○○間就系爭不動產亦無買賣
      關係存在，其等就系爭不動產所有權移轉乃為惡意脫產行
      為，為通謀須為意思表示無效。
（二）又原告在提出本訴之前，曾對被告甲○○提出侵權行為損
      害之訴，經鈞院92年度訴字第1856號判決認定被告三人間
      ，基於通謀虛偽意思表示之聯絡，由被告甲○○與乙○○
      訂立系爭不動產買賣契約，並將該不動產移轉登記為被告
      戊○○所有之行為，應屬不法，並有侵害原告之故意，該
      買賣契約、所有權移轉等行為在法律上亦屬無效（但該判
      決以被告間買賣契約、所有權移轉等行為在法律上既屬無
      效，則原告所欲主張之剩餘財產分配請求權、扶養費請求
      權，其享有及行使尚難謂受到妨害，與民法第184條第1項
      要件仍屬未合，從而駁回原告侵權行為賠償之訴），故該
      判決之理由可資參考，茲節錄援引如下：
     1、系爭不動產買賣契約係於92年4月21日簽訂，價金為新
        台幣（下同）11,300,000元，給付方式則為訂約時交付
        300,000現金作為訂金，餘款11,000,000元則於92年5月
        13日、14日匯款7,000,000元、現金存入4,000,000元（
        分1,000,000元、3,000,000元兩筆）之方式，存入被告
        戊○○在前萬通商業銀行東臺南分行（現為中國信託東
        臺南分行）帳戶，被告戊○○再於92年5月15日自帳戶
        提領11,000,000元現金存入被告甲○○在同一銀行之帳
        戶。經查，依被告自行提出及臺南地檢署所調閱之被告
        存摺影本、帳戶往來明細，被告戊○○帳戶於92年5 月
        15日匯出之11,000,000元「買賣價金」，雖有7,000,00
        0元係由被告乙○○匯入，然剩餘4,000,000元現金中，
        則有3,000,000元係被告甲○○於92年5月14日從自己帳
        戶內提出後，隨即存入被告戊○○帳戶內，此據證人即
        中國信託東臺南分行總務施昭羽在偵訊中證述清楚（92
        年度發查字第1939號，93年9月13日詢問筆錄），並有
        該分行93年8月17日中信託東台南字第93111530022號函
        覆臺南地檢署查詢所附資料存於前開偵查卷內可憑，訴
        外人乙○○為「購買」系爭不動產，實際支付者至少低
        於約定價額3,000,000元，已堪認定。
     2、查，被告甲○○於偵訊中，自陳所以出售系爭不動產，
        乃因自86年至91年間，積欠其姐即訴外人乙○○與其兄
        郭金龍共16,000,000元債務之故，並提出訴外人乙○○
        、郭金龍之匯款單、存款單，以及代收票據收條、清償
        明細查詢單等，作為確有借款交付與清償利息之證明。
        惟對照前述被告甲○○帳戶之存摺影本，伊於92年5月
        14日存入被告戊○○帳戶用以「購買」自己不動產之
        3,000,000元，乃於前一日由訴外人郭金龍匯入，嗣被
        告甲○○又於92年5月15日，將包含該3,000,000元在內
        之10,000,000元，匯入訴外人郭金龍所指定之金復華債
        券基金專戶以「清償」債務，此等購地、清償債務資金
        來源之重疊，益足認系爭土地之所有權移轉，並非單純
        之買賣關係。
     3、末審酌被告甲○○所稱對乙○○、郭金龍之債務，乃分
        別於86年3月12日向郭金龍借貸3,000,000元、89年10
        月6日向乙○○借貸2,000,000元、89年10月28日向乙○○借貸3,000,000 元、及91年8月28日向郭金龍借貸
        8,000,000元，如以郭金龍、乙○○二人對被告甲○○
        未清償舊債，卻仍願再借新債之情形觀之，顯見該二人
        對甲○○並無積極催討之意願，然被告甲○○於92年2
        月本院家事庭判決准予原告丙○○與伊離婚後，迅即以
        清償債務為由而處分該不動產，時機上自有可疑。且被
        告甲○○出售系爭不動產之目的既為償還對郭金龍、乙○○之債務，則依常情觀之，伊將該不動產直接作價清
        償乙○○即可，實無須特意周折，先由乙○○籌措資金
        ，匯入被告戊○○帳戶，再由該帳戶轉入被告甲○○帳
        戶之必要。
     4、綜前諸點，被告所辯戊○○僅為所有權登記之人頭，並
        非系爭不動產之實際買主，應屬可信。惟訴外人乙○○
        用以「購買」該不動產之11,000,000元資金，其中3,00
        0,000元係來自被告甲○○帳戶；且被告甲○○辯稱將
        出售所得之10,000,000元用以清償訴外人郭金龍，其中
        之3,000,000元卻又係郭金龍事先匯交被告甲○○，伊
        所辯出售系爭不動產以變現還債之說，顯有疑義。再審
        諸系爭不動產所有權移轉之時間，恰為本院家事庭判決
        准予原告丙○○、被告甲○○離婚之後；以及被告甲○○聲稱積欠乙○○5,000,000元債務，本得逕以系爭不
        動產作價清償，卻特意留下資金往來記錄之做法。原告
        主張系爭不動產之買賣及所有權移轉為通謀虛偽意思表
        示，應屬可信，被告抗辯為正當處分行為，則不可採。
（三）綜上，被告三人間，基於通謀虛偽意思表示之聯絡，由被
      告甲○○與乙○○訂立系爭不動產買賣契約，並將該不動
      產移轉登記為被告戊○○所有之行為，應屬通謀虛偽意思
      表示，該買賣契約、所有權移轉等行為依民法第87條規定
      均屬無效，且影響原告之權益，為此原告提起本件確認訴
      訟，及爰依民法第242條規定代位行使被告甲○○之民法
      第113條、第767條之回復原狀及所有物返還請求權，聲明
      求為判決：1、確認被告甲○○、乙○○間就附表所示不
      動產之買賣關係不存在；2、確認被告戊○○、乙○○間
      就附表所示不動產之信託登記關係不存在；3、被告戊○○應將附表所示不動產以買賣為原因，於民國92年5月12
      日、同年月13日所為之所有權移轉登記予以塗銷等情。
三、被告則以：因被告甲○○為清償積欠債權人郭金龍、乙○○
    等人借款，遂於92年4月21日將如附表所示不動產，以總價
    11,300,000元之金額出售予被告乙○○，然因被告甲○○與
    乙○○間係二等旁系血親關係，依遺產及贈與稅法第5條第6
    款規定將視同贈與，故被告乙○○為避免被課予較高額之贈
    與稅，乃與被告戊○○達成信託約定，而將如附表所示不動
    產登記予被告戊○○名下，是以被告間之買賣及信託登記關
    係，均屬真實之合法行為，並無侵害原告權利之處。況原告
    於鈞院92年度訴字第1856號判決駁回其請求後，未依法聲明
    上訴，卻於上開民事事件確定後，另提出與前開民事事件相
    同之本案訴訟，實係浪費司法資源，擾民傷財。又原告精心
    策劃蓄意淘空訴外人偉鎮實業股份有限公司、對被告甲○○
    陸續提出離婚、索取贍養費等豎起訴訟，致使被告甲○○頓
    失經濟來源，無力支付借款利息、官司纏身，則被告甲○○
    之債權人等就不會備感自身之債權權益受威脅，紛紛要求被
    告甲○○清償所欠債款，例如被告甲○○於92年5月14日所
    提領之100萬元現款，實係用以清償訴外人鍾美玉於92年4
    月24日對被告甲○○所為之借貸，此與被告乙○○於同日匯
    交與被告戊○○之100萬元毫無干涉，鈞院92年度訴字第185
    6號判決理由亦為錯誤之事實認定，為此聲明求為判決：原
    告之訴駁回等語，資為抗辯。
四、本件經本院整理後，兩造對下列事項均無爭執：
   1、原告與被告甲○○原為夫妻，經本院於92年1月20日以91
      年度婚字第883號判決准予離婚。該判決嗣經臺灣高等法
      院臺南分院於92年6月17日駁回被告甲○○之上訴，再經
      最高法院於93年11月11日駁回被告甲○○上訴而告確定。
   2、附表所示不動產，分別於92年5月12日、同年月13日，以
      買賣為原因，自被告甲○○名下移轉登記為被告戊○○所
      有，並均記載原因發生日期為92年4月24日。
   3、原告於92年間以被告甲○○、戊○○間就附表所示不動產
      以通謀虛偽意思表示訂立不實買賣契約之方式，侵害原告
      依民法第1030條之1剩餘財產分配請求權等，為此爰依民
      法第184、185條規定，對上開被告提起侵權行為損害賠償
      訴訟，但經本院認定被告戊○○僅係登記之人頭，並非如
      附表所示不動產之實際買主，至被告甲○○與乙○○間就
      附表所示不動產所為之買賣，實為通謀之虛偽意思表示，
      是以被告甲○○、戊○○等固有侵害之故意，惟因被告間
      之處分行為既經認定通謀虛偽意思表示而無效，則被告甲○○之財產狀態即無所變動，尚難認原告依民法第1030之
      1等條規定之權利行使已受到妨害，遂於94年8月22日以92
      年度訴字第1856號判決駁回原告之訴，嗣因原告並未上訴
      而告確定。
   4、以上事實，有原告提出之本院91年度婚字第883號、台灣
      高等法院台南分院92年度家上字第52號、最高法院93年度
      台上字第2291號、本院92年度訴字第1856號民事判決影本
      各一份、如附表所示不動產之登記謄本10份等文件在卷可
      稽，並為被告所是認，復經本院核閱屬實，則此等事實自
      堪信為真實。
五、茲兩造有爭執者厥為：被告甲○○、乙○○間就附表所示不
    動產之買賣契約及被告戊○○、乙○○間就附表所示不動產
    之信託契約，是否均係訂約之雙方因通謀虛偽意思表示所為
    ？
   1、關於被告甲○○、乙○○間就附表所示不動產締結之買賣
      契約部分：按確定判決之既判力，固以訴訟標的經表現於
      主文判斷事項為限，判決理由並無既判力，但法院於判決
      理由中，就訴訟標的以外，當事人主張之重要爭點，本於
      當事人辯論之結果已為判斷時，對此重要爭點所為之判斷
      除有顯然違背法令，或當事人已提出新訴訟資料，足以推
      翻原判斷之情形外，應解為在同一當事人就該已經法院判
      斷之重要爭點，不得作相反之主張或判斷，始符合民事訴
      訟上誠信原則（最高法院92年度台上字第315號判決意旨
      參照，另最高法院92年度台上字第2460號判決亦同此意旨
      ）。查被告甲○○與被告乙○○間就附表所示不動產是否
      基於通謀虛偽之意思表示而締結買賣契約，並借用被告戊○○名義登記為所有權人一節，乃原告於前案即本院92年
      度訴字第1856號請求損害賠償事件中，據以認定被告之脫
      產行為已侵害原告之剩餘財產分配請求權等之前提要件，
      此有兩造分別提出該案判決書影本1份附卷可稽。且該判
      決理由認定原告之剩餘財產分配請求權尚未遭受侵害，係
      因被告甲○○與乙○○間就附表所示不動產之買賣契約業
      因通謀虛偽意思表示而無效，則被告甲○○之財產狀態即
      無變動之故。而本院上開民事判決所以為此判斷，除依據
      被告於台灣台南地方法院檢察署92年度發查字第1939號偵
      察案件及本院上開民事事件審理時相互之供述、被告開設
      於萬通商業銀行東台南分行之帳戶往來明細資料、證人即
      中國信託東台南分行總務施昭羽之證述情節等，為其論據
      外，並且就被告甲○○於該訴訟中抗辯伊所以出售附表所
      示不動產予伊姐乙○○，係因伊為清償債權人即其姐乙○○、其兄郭金龍所積欠之借款所致等情，就彼等先前於台
      南地檢署之供述情節、匯款資金來源重疊、論理及經驗法
      則等項逐一論駁，此觀卷附該案判決理由所載自明。今本
      院上開92年度訴字第1856號民事判決既經確定，揆諸最高
      法院前揭判決要旨之說明，關於被告甲○○與被告乙○○
      間就附表所示不動產間所締結之買賣契約是否雙方通謀虛
      偽意思表示所為之重要爭點，業經該案判決本於兩造辯論
      之結果，判斷認定被告甲○○、乙○○間之買賣契約已因
      違反民法第87條第1項規定而無效，除有顯然違背法令之
      情形，或被告有提出新訴訟資料，足以推翻原判斷之情形
      外，在本件原告所主張之第一項確認訴訟中，本院及兩造
      就該已經法院判斷之重要爭點，皆不得任作相反之判斷或
      主張。雖被告於本院審理時另抗辯伊於92年5月14日提領
      之100萬元係用以清償被告甲○○積欠訴外人鍾美玉之借
      款，此與同日匯款到被告戊○○帳戶內之300萬元毫無干
      係，亦非被告甲○○所為云云，並提出帳戶存摺影本二紙
      為證，然查，依被告於前開民事事件自行提出及臺南地檢
      署所調閱之被告存摺影本、帳戶往來明細，被告戊○○帳
      戶於92年5月15日匯出之11,000,000元「買賣價金」，雖
      有7,000,000元係由被告乙○○匯入，然剩餘4,000,000元
      現金中，則有3,000,000元係被告甲○○於92年5月14日從
      自己帳戶內提出後，隨即存入被告戊○○帳戶內，此據證
      人即中國信託東臺南分行總務施昭羽在台南地檢署偵訊中
      證述清楚（92年度發查字第1939號，93年9月13日詢問筆
      錄），並有該分行93年8月17日中信託東台南字第9311153
      0022號函覆臺南地檢署查詢所附資料存於前開偵查卷內可
      憑，證人施昭羽並補陳：「因為三百萬元點鈔需至少五分
      鐘，尚不包括驗鈔及整鈔，如果是同一個人、同一時間提
      存等額現金，銀行應該不會真的交付現鈔，因為這樣做會
      浪費時間，除非客戶堅持。」等語（見上開偵訊筆錄），
      而今被告甲○○於92年5月14日提領上開大筆現鈔後，再
      將該筆等額現金存入被告戊○○帳戶，又從何認定該筆
      300萬元款項足以供作被告乙○○向自己購買附表所示不
      動產之資金？況且被告甲○○自其帳戶提領及匯入被告戊○○之帳戶乃同時為之，又有何其中100萬元另交付訴外
      人鍾美玉之情事！更無論被告所稱其清償訴外人鍾美玉之
      借款係從訴外人笙盈實業有限公司之帳戶內所提領，即與
      前開款項之整筆金額及流向均不相同，亦不足以否定前揭
      事實之認定。綜此，被告於本院提出之證據資料，尚不足
      以推翻本院92年度訴字第1856號民事判決理由所為之事實
      認定，則原告主張被告甲○○、乙○○間就附表所示不動
      產買賣契約係因通謀虛偽意思表示所為，依民法第87條第
      1項規定應屬無效等情，即堪採信。
   2、關於被告乙○○、戊○○間就附表所示不動產締結之信託
      登記契約部分：因被告乙○○就附表所示不動產並無與被
      告甲○○締結買賣契約之意思，且其所為之虛偽買受意思
      表示，已依民法第87條第1項規定而無效，則被告甲○○
      仍實為附表所示不動產之所有權人。依此，被告乙○○既
      未買受如附表所示之不動產，又從何將附表所示不動產信
      託登記予被告戊○○？益證被告乙○○、戊○○間根本無
      就附表所示不動產訂定信託登記契約之意思表示，乃彼等
      相互陳稱被告戊○○係因被告乙○○之請託，而將附表所
      示不動產登記在被告戊○○名下云云，自屬虛偽，則原告
      主張被告乙○○、戊○○間就附表所示不動產信託登記契
      約係因雙方通謀虛偽意思表示所為一節，亦堪採信。
   3、綜前所述，被告甲○○、乙○○間之不動產買賣契約，以
      及被告乙○○、戊○○間之不動產信託登記契約均屬因訂
      約雙方通謀虛偽意思表示而無效，從而，原告訴請確認被
      告間就附表所示不動產之買賣及信託登記契約法律關係不
      存在等情，自屬有據，爰判決如主文第一、二項所示。
六、次按所有人對於無權占有或侵奪其所有物者，得請求返還之
    。對於妨害其所有權者，得請求除去之，民法第767條前、
    中段定有明文；又債務人怠於行使其權利時，債權人因保全
    債權，得以自己之名義，行使其權利，復為民法第242條前
    段所明定，而登記請求權性質上得類推適用債權人代位權之
    規定，故甲代位乙行使乙對丙之不動產移轉登記請求權，如
    該不動產係由丁讓與丙，亦尚未為移轉登記時，則甲亦自得
    代位丙行使對丁之移轉登記請求權（最高法院46台上422號
    判例意旨參照）。經查，被告甲○○、乙○○間之不動產買
    賣契約，以及被告乙○○、戊○○間之不動產信託登記契約
    既均因通謀虛偽意思表示而無效一節，已如前述，則被告甲○○實仍為附表所示不動產之所有權人，然附表所示不動產
    卻遭非所有權人之被告戊○○以買賣原因登記為其所有，依
    前揭民法第767條規定，被告甲○○當得請求被告戊○○將
    如附表所示不動產之所有權移轉登記予以塗銷，以便回復其
    所有權利。然因被告甲○○與被告乙○○就附表所示不動產
    為通謀之虛偽買賣意思表示，其顯已怠於行使其上開所有物
    侵害排除請求權，參以原告因與被告甲○○裁判離婚，而對
    被告甲○○取得贍養費、剩餘財產分配請求權等債權請求權
    ，但因被告甲○○前開惡意脫產行為，導致其除附表所示不
    動產外，已無其他財產可供執行一節，亦為被告甲○○於本
    院審理時所自承（見本院95年11月14日言詞辯論筆錄），則
    原告為保全其上開權利之行使，爰依前揭民法第242條規定
    及最高法院判例意旨說明，由原告代位被告甲○○行使其對
    被告戊○○之不動產移轉登記塗銷請求權，自屬適法。從而
    ，原告本於民法第242條、第767條等規定，訴請被告戊○○
    應將如附表所示不動產以買賣為原因，於92年5月12日、同
    年月13日所為之所有權移轉登記予以塗銷等情，為有理由，
    應予准許，爰判決如主文第三項所示。
七、據上論結，原告之訴為有理由，依民事訴訟法第78條、第85
    條第1項前段，判決如主文。
中    華    民    國    95    年    12    月    27    日
                  民事第三庭    法  官  林彥君
以上正本係照原本作成
如對本判決上訴，須於判決送達後20日內向本院提出上訴狀
中    華    民    國    95    年    12    月    27    日
                                書記官  張豐榮
附表：
（一）土地部分：
┌──┬─────────┬──────┬──────┬────┐
│編號│土地坐落          │面積        │ 權利範圍   │登記日期│
│    │                  │（平方公尺）│            │        │
├──┼─────────┼──────┼──────┼────┤
│1   │台南縣關廟鄉○○段│ 11.00      │ 4分之1     │        │
│    │300地號           │            │            │92.05.13│
├──┼─────────┼──────┼──────┼────┤
│2   │台南縣關廟鄉○○段│ 6.00       │ 全部       │92.05.13│
│    │287-7地號         │            │            │        │
├──┼─────────┼──────┼──────┼────┤
│3   │台南縣關廟鄉○○段│ 128.00     │ 4分之1     │92.05.13│
│    │297地號           │            │            │        │
├──┼─────────┼──────┼──────┼────┤
│4   │台南縣關廟鄉○○段│ 54.00      │ 全部       │92.05.13│
│    │297-1地號         │            │            │        │
├──┼─────────┼──────┼──────┼────┤
│5   │台南縣關廟鄉○○段│ 77.00      │ 4分之1     │92.05.13│
│    │593-1地號         │            │            │        │
├──┼─────────┼──────┼──────┼────┤
│6   │台南縣關廟鄉○○段│ 387.00     │ 4分之1     │92.05.13│
│    │594-4地號         │            │            │        │
├──┼─────────┼──────┼──────┼────┤
│7   │台南縣關廟鄉○○段│ 140.00     │ 全部       │92.05.13│
│    │594-7地號         │            │            │        │
├──┼─────────┼──────┼──────┼────┤
│8   │台南市○區○○○段│ 90.00      │ 全部       │95.05.12│
│    │1840地號          │            │            │        │
└──┴─────────┴──────┴──────┴────┘
（二）房屋部分：
┌──┬──┬─────────┬────────┬──────┬──────┬────┐
│編號│建號│房屋坐落          │門牌號碼        │層數及建材  │總面積      │登記日期│
│    │    │                  │                │            │（平方公尺）│        │
├──┼──┼─────────┼────────┼──────┼──────┼────┤
│1   │375 │台南縣關廟鄉○○段│台南縣關廟鄉北勢│3層樓鋼筋混 │165.37      │92.05.13│
│    │    │594-7地號         │村成功路76號    │凝土造      │            │        │
├──┼──┼─────────┼────────┼──────┼──────┼────┤
│2   │6959│台南市○區○○○段│台南市東區崇明12│3層樓鋼筋混 │168.47      │92.05.12│
│    │    │1840地號          │街52號          │凝土造      │            │        │
└──┴──┴─────────┴────────┴──────┴──────┴────┘


司法院資訊處製作；財團法人民間司法改革基金會備份。
